ACORDAO-COMPLETO-2562915

ACÓRDÃO DE RELAÇÃO

ACÓRDÃO DE RELAÇÃO 939/2023 ATA 2/2023 - SEGUNDA CÂMARA

Acórdão 939/2023-TCU-Segunda Câmara
VISTOS, relatados e relacionados estes autos de monitoramento do subitem 9.7 do Acórdão 8638/2020-TCU-Segunda Câmara (peça 4) , a seguir transcrito, que tem por objetivo verificar as ações adotadas pela Secretaria de Estado de Saúde do Distrito Federal para cumprir a mencionada determinação:
9.7. determinar à Secretaria de Estado de Saúde do Distrito Federal que, caso venha a efetuar os pagamentos decorrentes das notas ficais a seguir indicadas, relacionadas ao Contrato 236/2013-SES/DF, com recursos federais, proceda aos devidos ajustes, visto que o valor mensal contratado por ponto, isto é, para um único ponto, foi de R$ 1.895,83 e não de R$ 22.750,00, conforme constam dos documentos fiscais, em conformidade com o item 3.2.2 do referido contrato, informando ao TCU as medidas adotadas, em até 15 dias da sua efetivação, caso ocorram:
	VALORES SUPERFATURADOS - PENDENTES DE PAGAMENTO

	COMPETÊNCIA
	NF
	QUANTIDADE DE PONTOS
	PREÇO UNITÁRIO (R$) 
	VALOR DEVIDO (R$) 
	VALOR COBRADO (R$) 
	VALOR COBRADO A MAIOR (R$) 

	1/2014
	2048
	28
	1.895,83
	53.083,24
	386.750,00
	333.666,76

	2/2014
	2111
	59
	1.895,83
	111.853,97
	705.250,00
	593.396,03

	3/2014
	2145
	88
	1.895,83
	166.833,04
	659.750,00
	492.916,96

	TOTAL
	1.666.434,57
	3.086.414,32
	1.419.979,75

Considerando que em sua última manifestação nos autos, a Secretaria de Estado de Saúde do Distrito Federal (SES/DF) informou que a última movimentação no processo de contratação da empresa Look in Door Placas de Sinalização S/A - Contrato 236/2013 - teria sido a solicitação à referida empresa de declaração de não judicialização para prosseguimento da instrução processual para pagamento de Despesas de Exercício Anterior, sem resposta da empresa (peça 42, p. 11) ;
Considerando que, decorridos mais de 8 anos da assinatura do Contrato 236/2013, no qual ocorreram diversas irregularidades durante sua execução, é razoável entender que se trata de um problema de gestões anteriores para o qual a SES/DF não demonstra intenção iminente de pagamento;
Considerando que não houve aceite da empresa contratada da condição imposta pela SES/DF de não judicialização da questão;
Considerando que não há expectativa de pagamento em curto ou médio prazo, o que demandaria a renovação da proposta de diligência para fins de monitoramento por tempo indefinido;
Considerando que não há prazo determinado para cumprimento da determinação imposta pelo subitem 9.7 do Acórdão 8638/2020-TCU-Segunda Câmara;
Considerando a conclusão da Secretaria de Controle Externo de Aquisições Logísticas (Selog) de que não é cabível o presente monitoramento, nos termos do art. 17, § 3º, c/c o art. 2º, inciso I, da Resolução-TCU 315/2020;
Considerando os pareceres constantes dos presentes autos (peças 44 e 45) no sentido da dispensa do monitoramento para a referida determinação;
ACORDAM os Ministros do Tribunal de Contas da União, reunidos em Sessão de Segunda Câmara, por unanimidade, com fundamento no art. 143, incisos III e V, alínea "a", do Regimento Interno do TCU, e de acordo com os pareceres de peças 44 e 45 emitidos nos autos, em:
a) dispensar o monitoramento para a determinação do subitem 9.7 do Acórdão 8638/2020-TCU-Segunda Câmara, nos termos do art. 17, § 3º, c/c o art. 2º, inciso I, da Resolução-TCU 315/2020;
b) encaminhar cópia da presente deliberação, acompanhada da instrução da unidade técnica especializada de peça 44, à Secretaria de Estado de Saúde do Distrito Federal;
c) determinar o apensamento do presente processo ao processo originador (TC Processo 005.560/2017-9) , nos termos do art. 36 da Resolução-TCU 259/2014, alterada pela Resolução-TCU 321/2020.
1. Processo TC-Processo 038.007/2020-7 (MONITORAMENTO) 
	1.1. Relator: Ministro Augusto Nardes.
	1.2. Representante do Ministério Público: não atuou.
	1.3. Unidade Técnica: Secretaria de Controle Externo de Aquisições Logísticas (Selog) .
	1.4. Representação legal: não há.
	1.5. Determinações/Recomendações/Orientações: não há.

Segunda Câmara

AUGUSTO NARDES

não há.

Não atuou.

MONITORAMENTO (MON)

Secretaria de Controle Externo de Aquisições Logísticas (Selog).